臺灣高等法院交通事件裁定　　　　　　 96年度交抗字第511號
抗　告　人
即受處分人　甲○○
上列抗告人因違反道路交通管理處罰條例案件，不服臺灣板橋地
方法院，中華民國九十六年六月十三日所為裁定（九十六年度交
聲字第三四０號），提起抗告，本院裁定如下：
    主  文
抗告駁回。
    理  由
一、原審裁定意旨略以：
  (一)按汽車（包括機器腳踏車）駕駛人，行經有燈光號誌管制之
    交岔路口闖紅燈者，處新臺幣（下同）一千八百元以上五千
    四百元以下罰鍰。又汽車駕駛人違反本條例第五十三條規定
    者，除依原條款處罰鍰外，並予記違規點數三點，原處分機
    關裁決時之道路交通管理處罰條例第五十三條第一項、第六
    十三條第一項第三款分別定有明文。
  (二)本件抗告人即受處分人甲○○於民國九十六年二月八日上午
    七時十分許，騎乘車號ＪＧ五─三二０號重型機車，沿臺北
    市○○○路南往北方向，闖紅燈左轉和平西路往西行駛，適
    為騎乘機車在延平南路（北往南方向）與和平西路口停等紅
    燈之臺北市政府警察局中正第二分局交通分隊執勤員警發現
    ，旋即上前攔停並當場掣單舉發等情，業據證人即本件舉發
    員警游君毅於原審調查時到庭結證稱：「當時我騎乘機車沿
    著延平南路北往南方向，在和平西路口等待號誌轉換，期間
    看到抗告人與另一名駕駛人均騎乘機車，從對向加油站附近
    逆向紅燈違規左轉和平西路南向西方向行駛，我就北向西右
    轉將他們兩輛車攔下，我告知他們兩人違規行為，期間異議
    人我印象很深刻，他情緒很激動，我就拿錄音筆出來準備錄
    音，並告訴他我在執行公務，請他措辭嚴謹一點，異議人見
    此，稍微冷靜一點，但有打一一０報警，後來我還是依法開
    單，異議人說他沒有紅燈左轉，我跟他說兩位駕駛的違規行
    為我都看得清清楚楚，如果有異議，可以提出申訴。兩位駕
    駛人均開單舉發，另一名沒有異議，當時異議人接過紅單簽
    名，仍然很激動，表示他沒有紅燈違規左轉」等語明確（見
    原審卷第一九、二０頁），且當庭繪製現場圖，並於抗告人
    庭呈之照片上以紅筆標示其當時停等紅燈位置及抗告人行進
    方向在卷供佐（見原審卷第二二、二四頁），復有九十六年
    二月八日北市警交字第ＡＥＶ一一九一五六號舉發違反道路
    交通管理事件通知單、臺北市政府警察局中正第二分局九十
    六年三月五日北市警中正二分交字第０九六三０二一０一０
    ０號書函影本各一件附卷可稽（見原審卷第七、一０頁）。
  (三)雖抗告人辯稱：伊並無闖紅燈左轉之違規行為，警察應有誤
    認云云，惟依上開現場圖及抗告人所提出之現場照片可知，
    證人游君毅當時所處位置係在本件違規交岔路口停等紅燈，
    可清楚觀察其對向車輛是否遵守交通號誌，又抗告人既自承
    當時該路口視距良好（見原審卷第三頁），則證人對於抗告
    人通過前開交岔路口之駕駛行為，自應目睹甚詳，並無誤認
    之可能。
  (四)另抗告人質疑員警當時是否確於上開違規路口停等紅燈云云
    ，惟本件舉發員警游君毅係騎車行經該路口偶然發現此違規
    事實，並非執行定點攔檢勤務，又其取締違規，尚須考量自
    身及其他用路人之行車安全，實無法強求其於短距離內即攔
    停違規行為人，參以其乃依法執行公務之人，與抗告人素不
    相識，亦無任何嫌隙，衡情應無設詞攀誣，或虛構違規事實
    陷害抗告人之可能，況警員執行公務時，本身即受有行政懲
    處責任之監督，且其到庭具結作證，更係以刑事責任擔保其
    證言之真實性，故證人游君毅警員之上開證述內容，以及其
    所紀錄舉發之本件違規事實，經核尚無不可採信之處。因之
    ，抗告人於前揭時、地，確有闖紅燈之違規事實，應無疑義
    。
  (五)至抗告人所提出之打卡證明、輪值時間表及在職證明書等資
    料，僅得證明其於違規當日確於上午六時五十分自台北國際
    會議中心下班之事實，尚無法證明其於上開違規路口並無闖
    紅燈之行為，衡諸該時段非屬交通尖峰期，自抗告人下班至
    為警攔停舉發之時間約有二十分鐘，若以時速三十至五十公
    里之速度行駛，行車距離應有十至十六公里，而抗告人既陳
    稱上班地點至違規地點僅約六點九公里，則其繞行至延平南
    路，即非不可能，是上開證據資料，無從資為有利於抗告人
    之認定。
  (六)另抗告人雖請求調閱該路口附近之加油站監視錄影畫面，以
    究明伊當時是否有在該處加油，惟證人游君毅並未指證抗告
    人有於該處加油站加油之情，且依其證詞，已足堪認定抗告
    人之違規事實，是抗告人上開證據調查之聲請，核無必要，
    附此敘明。
  (七)綜上，本件事證明確，抗告人駕車行經有燈光號誌管制之交
    岔路口闖紅燈之違規事實，堪以認定。從而，原審以原處分
    機關援引前開規定，裁處抗告人罰鍰一千八百元，並記違規
    點數三點，於法並無違誤，而駁回受處分人之異議。
二、核原審裁定，並無不合。抗告人仍執陳詞指摘原審裁定不當
    云云，為無理由，應予駁回。
據上論結，應依道路交通案件處理辦法第二十六條，刑事訴訟法
第四百十二條，裁定如主文。
中　　華　　民　　國　　96　　年　　7　　月　　31　　日
                  刑事第十七庭  審判長法　官  趙功恆
                                      法  官  高明哲
                                      法  官  陳憲裕
以上正本證明與原本無異。
不得再抗告。
                                      書記官  劉育妃
中　　華　　民　　國　　96　　年　　8 　　月　　6 　　日
